【裁判字號】    99,上訴,3920
【裁判日期】    991231
【裁判案由】    毒品危害防制條例
【裁判全文】
臺灣高等法院刑事判決                99年度上訴字第3920號
上  訴  人
即  被  告  潘龍飛
上列上訴人因毒品危害防制條例案件，不服臺灣士林地方法院99
年度審訴字第641號，中華民國99年9月30日第一審判決（起訴案
號：臺灣士林地方法院檢察署99年度毒偵字第1368號），提起上
訴，本院判決如下：
    主  文
上訴駁回。
    理  由
一、按不服地方法院之第一審判決而上訴者，應向管轄第二審之
    高等法院為之。上訴書狀應敘述具體理由。上訴書狀未敘述
    上訴理由者，應於上訴期間屆滿後20日內補提理由書於原審
    法院，逾期未補提者，原審法院應定期間先命補正。第二審
    法院認為上訴書狀未敘述理由或上訴有第362條前段之情形
    者，應以判決駁回之。但其情形可以補正而未經原審法院命
    其補正者，審判長應定期間先命補正。刑事訴訟法第361條
    、第367條，分別定有明文。所謂不服第一審判決之具體理
    由，必係依據卷內既有訴訟資料或提出新事證，指摘或表明
    第一審判決有何採證認事、用法或量刑等足以影響判決本旨
    之不當或違法，而構成應予撤銷之具體事由，始克當之（例
    如：依憑證據法則具體指出所採證據何以不具證據能力，或
    依憑卷證資料，明確指出所為證據證明力之判斷如何違背經
    驗、論理法則）；倘僅泛言原判決認定事實錯誤、違背法令
    、量刑失之過重或輕縱，而未依上揭意旨指出具體事由，或
    形式上雖已指出具體事由，然該事由縱使屬實，亦不足以認
    為原判決有何不當或違法者（例如：對不具有調查必要性之
    證據，法院未依聲請調查亦未說明理由，或援用證據不當，
    但除去該證據仍應為同一事實之認定），皆難謂係具體理由
    ，俾與第二審上訴制度旨在請求第二審法院撤銷、變更第一
    審不當或違法之判決，以實現個案救濟之立法目的相契合，
    並節制濫行上訴（最高法院97年度臺上字第892號判決參照
    ）。是以上訴人之上訴書狀或補提之上訴理由書，雖有敘述
    上訴理由，惟並未具體敘述第一審判決有上述違法、不當情
    形，即與未敘述具體理由無異，其所為上訴，即不符合上訴
    之法定要件。
二、本件被告不服原判決提起上訴，上訴理由略以：被告就本件
    施用第一、二毒品行為坦承不諱，並在警盤查時主動交出毒
    品海洛因，接受應有之裁罰，顯有決心戒除施用毒品惡習，
    並非不知悔改，且符合自首條件，應就施用第一級毒品部分
    減輕其刑，因裁量刑委實稍重，請鈞院重新斟酌從輕量刑，
    給被告一次自新機會云云。
三、原判決以被告坦承施用第一、二級毒品，認被告所為係犯毒
    品危害防制條例第10條第1項、第2項之施用第一、二級毒品
    罪，二罪分論併罰。其係累犯應依法加重其刑，就施用第一
    級毒品部分復因自首而減輕其刑。審酌被告曾經觀察、勒戒
    程序，仍無法戒除毒癮，復又多次觸犯施用毒品犯行，顯示
    其無戒絕之決心，然被告施用毒品係傷害自身健康，所生危
    害非鉅，本件分別施用第一級毒品、第二級毒品僅各1次，
    且犯後已坦承犯行，態度尚稱良好等一切情狀，就施用第一
    級毒品部分量處有期徒刑1年2月、施用第二級毒品部分量處
    有期徒刑8月，應執行有期徒刑1年8月，扣案之第一級毒品
    海洛因，在施用第一級毒品主文項下宣告沒收銷燬，包裝該
    海洛因之塑膠空包裝袋5個，亦在上開文主項下宣告沒收。
四、查被告於為本次犯行前，曾因施用第一級毒品案件，經原審
    法院以96年度訴字第16號判決處有期徒刑1年2月，減為有期
    徒刑7月確定；再因施用第二級毒品案件，經原審法院以96
    年度易字第1583號判決處有期徒刑1年，上訴後，本院以96
    年度上易字第2525號判決駁回上訴確定，上開2案件，嗣經
    臺灣高等法院以97年度聲字第494號裁定，合併定應執行刑
    為有期徒刑1年6月確定，有本院被告前案紀錄表在卷可稽，
    是原審已適用累犯加重、自首減輕之規定，審酌一切情況，
    就被告施用第一級毒品部分量處有期徒刑1年2月、施用第二
    級毒品部分量處有期徒刑8月，並定應執行有期徒刑1年8月
    ，並無明顯失出失入或量刑過重之情，是被告以自首或有悔
    改之意為由，主張原審量刑過重，請從輕量刑云云，自非對
    原判決有何具體指摘，致影響判決結果。依上開說明，本件
    上訴顯不合法定程式，應予駁回，並不經言詞辯論為之。
據上論斷，應依刑事訴訟法第367條前段、第372條，判決如主文
。
中    華    民    國    99    年    12    月    31    日
            刑事第十六庭  審判長法  官  陳晴教
                                法  官  吳啟民
                                法  官  王敏慧
以上正本證明與原本無異。
施用第一級毒品部分如不服本判決應於收受送達後10日內向本院
提出上訴書狀，其未敘述上訴之理由者並得於提起上訴後10日內
向本院補提理由書（均須按他造當事人之人數附繕本）「切勿逕
送上級法院」。
施用第二級毒品部分不得上訴。
                                書記官  丁淑蘭
中    華    民    國    99    年    12    月    31    日
附錄本案論罪科刑法條：
毒品危害防制條例第10條：
施用第一級毒品者，處6 月以上5 年以下有期徒刑。
施用第二級毒品者，處3 年以下有期徒刑。

司法院資訊處製作；財團法人民間司法改革基金會備份。
